臺灣板橋地方法院刑事判決　　　　　　 100年度侵訴字第43號
公　訴　人　臺灣板橋地方法院檢察署檢察官
被　　　告　王玉琳
選任辯護人　陳志勇律師
上列被告因妨害性自主案件，經檢察官提起公訴（100 年度偵字
第5407號），本院判決如下：
    主  文                                                                
王玉琳對於女子利用其相類精神障礙之情形，不知抗拒而為性交
，處有期徒刑貳年。緩刑伍年，緩刑期內付保護管束。王玉琳並
應依本院100 年度侵附民移調字第149 號調解筆錄所載之第壹、
貳項調解條款內容，支付賠償金新臺幣伍拾伍萬元予A 女。
    事  實                                                                
一、王玉琳與成年女子A 女（偵查中之代號為0000-000000 ，真
    實姓名年籍詳卷，下稱A 女）及其他友人於民國100 年1 月
    15日晚間9 時許，在新北市新店區之「三民音樂坊」LOUNGE
     BAR喝酒，於翌（16）日凌晨3 時許，又轉往臺北市○○○
    路之「QUEEN'S 」LOUNGE BAR飲酒。嗣王玉琳見A 女不勝酒
    力，認有機可趁，竟基於乘機性交之犯意，於同日上午6 時
    12分許，搭乘吳冠億駕駛之營業小客車，將A 女帶往新北市
    ○○區○○街45號之「青山商旅汽車旅館」103 室後，利用
    A 女酒醉意識不清而不知抗拒之際，將A 女之衣物褪去，並
    以其陰莖插入A 女陰道內，以此方式對A 女乘機性交得逞。
    嗣A 女於同日上午7 時30許清醒後，察覺有異而報警處理，
    並循線查悉上情。
二、案經A 女訴由臺北市政府警察局婦幼警察隊移送臺灣板橋地
    方法院檢察署檢察官偵查起訴。
    理  由
一、按刑事訴訟法第159 條第1 項雖規定，被告以外之人於審判
    外之言詞或書面陳述，除法律有規定外，不得作為證據。惟
    同法第159 條之5 第1 、2 項已規定，經當事人於審判程序
    同意作為證據，法院審酌該言詞陳述或書面陳述作成時之情
    況，認為適當者，亦得為證據。當事人、代理人或辯護人於
    法院調查證據時，知有第159 條第1 項不得為證據之情形，
    而未於言詞辯論終結前聲明異議者，視為有前項之同意（指
    同條第1 項之同意作為證據），此乃第159 條第1 項所容許
    ，得作為證據之例外規定之一。經查，本案被告王玉琳、選
    任辯護人及檢察官於言詞辯論終結前，均未就本院所調查之
    證據主張有刑事訴訟法第159 條第1 項不得為證據之情形，
    本院復審酌各該證據作成時並無違法及證明力明顯過低之瑕
    疵等情況，認為適當，是本案經調查之證據均有證據能力，
    合先敘明。
二、上揭事實，業據被告於偵訊及本院審理時自白不諱，核與證
    人即告訴人A 女於警詢及偵查時指證之情節相符（見偵查卷
    第9 至11頁、第28至29頁) ，復經證人即營業小客車司機吳
    冠億於警詢及偵訊時證述：伊駕車搭載被告及告訴人時，見
    告訴人下車時已醉得不省人事等情綦詳（見偵查卷第12至13
    頁、第34至頁），且有泛亞無線電衛星派車中心之任務表單
    1 紙、現場照片10張、及內政部警政署刑事警察局100 年3
    月23日刑醫字第1000016024號鑑定書1 份在卷可稽（見偵查
    卷第17至22頁、第55頁）。基上，被告之任意性自白核與事
    實相符，本案事證已臻明確，被告犯行堪以認定，應依法論
    科。
三、按對於男女利用其精神、身體障礙、心智缺陷或其他相類之
    情形，不能或不知抗拒而為性交者，刑法第225 條第1 項設
    有處罰之明文。其所謂相類之情形，係指被害人雖非精神、
    身體障礙、心智缺陷，但受性交時，因昏暈、酣眠、泥醉等
    相類似之情形，致無同意性交之理解，或無抗拒性交之能力
    者而言；至被害人之所以有此情狀，縱因自己之行為所致，
    仍不能解免乘機對其性交者之刑責，最高法院96年度台上字
    第4376號判決可資參照。核被告利用告訴人因飲酒至意識不
    清，欠缺對外界事務之認識及決斷力，而不知抗拒，對告訴
    人為性交之犯行，係犯刑法第225 條第1 項之乘機性交罪。
    查被告雖乘機性交告訴人，惟酌以被告與告訴人素有認識，
    於案發當日係相約與朋友一起飲酒，被告因趁酒興而臨時起
    意為上開犯行，惟於偵查時即已坦承全部犯行，並未再狡飾
    強辯，且已與告訴人成立調解，此有本院100 年度侵附民移
    調字第149 號調解筆錄1 份在卷可考，足徵被告惡性非重，
    本院認如量處法定最輕本刑（有期徒刑3 年）實有情輕法重
    失衡之情，如科以最低度刑猶嫌過重，應可認有憫恕之事由
    ，爰依刑法第59條之規定減輕其刑。爰審酌被告前於83年間
    ，因妨害兵役治罪條例案件，經臺灣臺北地方法院以83年度
    易字第3950號判決拘役40日，並無其他前科，此有臺灣高等
    法院被告前案紀錄表在卷可稽，品行並非惡劣、智識程度非
    低、其與告訴人為朋友關係，竟利用告訴人對其之信任而為
    上開犯行，及被告犯罪之動機、手段、對告訴人造成心靈上
    之創傷程度，兼酌以被告已與告訴人調解成立，已如前述，
    又其母親罹患失智症，其岳母係重度多重障礙( 痴吞) 患者
    ，及其妻舅為重度精神障礙患者，上開3 人均有賴被告之照
    料，此有中華民國身心障礙手冊3 份、被告之妻所書立之陳
    報狀1 份在卷可考，足徵被告在生活上所承擔責任及壓力非
    小等一切情狀，量處如主文所示之刑，以示懲戒。
四、查被告前未曾受有期徒刑以上刑之宣告，有上開前案紀錄表
    在卷可按，其因一時失慮，致罹刑章，犯後坦承大部犯行，
    深表悔意，且告訴人亦於審理時陳稱：被告很有誠意和解，
    伊想給被告一個機會，請給予被告緩刑等語（見本院卷第36
    頁反面），本院因認被告經此偵審程序，復經科刑宣告之教
    訓，當已知所警惕而無再犯之虞，因認所宣告之刑以暫不執
    行為適當，爰併諭知緩刑5 年，且依刑法第93條第1 項第1
    款規定，應於緩刑期間付保護管束。並就被告對於前開調解
    內容，另依刑法第74條第2 項第3 款規定，諭知其應向被害
    人支付損害賠償金如主文第2 項所示。又刑法第74條第4 項
    規定，前開支付之負擔得為民事強制執行名義（按損害賠償
    金與前開調解筆錄內容，二者請求之基礎事實同一），倘被
    告不履行，且情節重大，足認原宣告之緩刑難收其預期效果
    ，而有執行刑罰之必要者，依刑法第75條之1 第1 項第4 款
    規定，得撤銷其緩刑宣告，附此敘明。
據上論斷，應依刑事訴訟法第299 條第1 項前段，刑法第225 條
第1 項、第59條、第74條第1 項第1 款、第2 項第3 款、第93條
第1 項第1 款，判決如主文。
本案經檢察官林慈雁到庭執行職務。
中    華    民    國   100    年    7     月    19    日
                  刑事第十三庭  審判長法  官  林淑婷
                                      法  官  饒金鳳
                                      法  官  陳昭筠
上列正本證明與原本無異。
如不服本判決，應於判決送達後10日內敘明上訴理由，向本院提
出上訴狀 (應附繕本) ，上訴於臺灣高等法院。其未敘述上訴理
由者，應於上訴期間屆滿後20日內向本院補提理由書「切勿逕送
上級法院」。
                                      書記官  梁宜庭

中    華    民    國   100    年    7     月    19    日
附錄本案論罪科刑法條全文：
中華民國刑法第225條
（乘機性交猥褻罪）
對於男女利用其精神、身體障礙、心智缺陷或其他相類之情形，
不能或不知抗拒而為性交者，處 3 年以上 10 年以下有期徒刑
。
對於男女利用其精神、身體障礙、心智缺陷或其他相類之情形，
不能或不知抗拒而為猥褻之行為者，處 6 月以上 5 年以下有期
徒刑。
第 1 項之未遂犯罰之。